【裁判字號】    97,易,663
【裁判日期】    971114
【裁判案由】    竊盜
【裁判全文】
臺灣基隆地方法院刑事判決               97年度易字第663號
公  訴  人  臺灣基隆地方法院檢察署檢察官
被      告  乙○○
上列被告因竊盜案件，經檢察官提起公訴（96年度偵字第3325號
），被告並於準備程序進行中為有罪之陳述，本院乃裁定以簡式
審判程序進行審理，並判決如下：
    主  文
乙○○踰越安全設備竊盜，累犯，處有期徒刑拾月；又踰越安全
設備竊盜，累犯，處有期徒刑陸月；又踰越安全設備竊盜，累犯
，處有期徒刑陸月。應執行有期徒刑壹年陸月。
    事  實
一、前案紀錄：
    乙○○前犯竊盜案件，經臺灣高等法院於民國91年5 月28日
    ，以91年度上易字第761 號判決有期徒刑三年確定，91年8
    月9 日發監執行、93年7 月13日假釋出監；94年7 月4 日管
    束期滿未經撤銷，其未執行之刑，以已執行論（構成累犯）
    。
二、本案事實：
    乙○○猶不知惕勵己行，復萌生為自己不法所有之意圖暨竊
    盜他人財物之犯意，利用自己同屬「國揚大地」社區住戶而
    可隨意進出之機會，分別於下列時、地，著手實施下列3 起
    竊盜犯行，乃為警依法查獲各如下述：
  (一)97年7 月2 日上午10時左右，乙○○探知「國揚大地」社區
    住戶庚○○位於「基隆市安樂區○○○路121 巷28之3 號4
    樓」住處（以下簡稱「楊宅」）現無人在內，復見斯時四下
    無人暨「楊宅」窗戶、鐵欄杆等防閑設施未經密封，乃萌生
    為自己不法所有之意圖暨竊盜他人財物之犯意，逕由「楊宅
    」旁之樓梯間窗戶攀爬而出，再跨越鐵欄杆、窗戶等安全設
    備以侵入「楊宅」內部，徒手將庚○○置於屋內之塑膠錢筒
    1 只暨其內之現金新臺幣（下同）2,000 元置於自己實力支
    配之下；乙○○既已踰越安全設備竊盜財物得手，旋循其來
    時路而逃逸無蹤，並將其竊盜所得之現款花用一空，暨將其
    竊盜所得之塑膠錢筒1 只攜回住處擺放。97年7 月3 日上午
    6、7時左右，乙○○本擬故技重施以侵入「國揚大地」社區
    住戶己○○位於「基隆市安樂區○○○路121 巷17之7 號5
    樓」住處（以下簡稱「黃宅」），乃其輔由「黃宅」旁之樓
    梯間窗戶攀爬而出，旋遭刻在屋內之己○○查其行止（此部
    分業由檢察官另為不起訴處分確定）；又乙○○見狀，雖及
    時抽身而一度逃脫，然其嗣仍為警於97年7 月4 日晚間9 時
    循線查獲，並在其住處搜索起獲庚○○遭竊之塑膠錢筒1 只
    ，進而查悉上開「楊宅」之竊案經過。
  (二)97年7 月3 日上午10時左右，乙○○探知「國揚大地」社區
    住戶丙○○位於「基隆市安樂區○○○路121 巷17之6 號4
    樓」住處（以下簡稱「周宅」）現無人在內，復見斯時四下
    無人暨「周宅」窗戶、鐵欄杆等防閑設施未經密封，乃萌生
    為自己不法所有之意圖暨竊盜他人財物之犯意，逕由「周宅
    」旁之樓梯間窗戶攀爬而出，再跨越鐵欄杆、窗戶等安全設
    備以侵入「周宅」內部，徒手毀損丙○○置於屋內之塑膠錢
    筒1 只（毀損部分未據告訴），繼而將錢筒內存放之現金90
    0 元置於自己實力支配之下；乙○○既已踰越安全設備竊盜
    財物得手，旋亦循其來時路逃逸無蹤，並將其竊盜所得之現
    款花用一空。迨97年7 月4 日晚間9 時，乙○○方因如(一)所
    述之「黃宅」竊案為警查獲，而藉由員警為其製作「黃宅」
    竊案警詢筆錄之機會，於有偵查權限之機關尚未發覺關此部
    分之犯罪以前，主動申告自己亦併涉嫌「周宅」竊案而表示
    願意接受裁判之意；至此，員警方悉上情。
  (三)97年7 月4 日上午6、7時左右，乙○○探知「國揚大地」社
    區住戶甲○○位於「基隆市安樂區○○○路121 巷28之7 號
    3 樓」住處（以下簡稱「王宅」）現無人在內，復見斯時四
    下無人暨「王宅」窗戶、鐵欄杆等防閑設施未經密封，乃萌
    生為自己不法所有之意圖暨竊盜他人財物之犯意，逕由「王
    宅」旁之樓梯間窗戶攀爬而出，再跨越鐵欄杆、窗戶等安全
    設備以侵入「王宅」內部，徒手將甲○○置於屋內之女用皮
    夾1 只暨其內之現金300 元、身分證件等物置於自己實力支
    配之下；乙○○既已踰越安全設備竊盜財物得手，旋循其來
    時路而逃逸無蹤，並將其竊盜所得之現款花用一空，暨將其
    竊盜所得之女用皮夾1 只暨其內之身分證件等物隨手棄置於
    附近草叢。迨97年7 月4 日晚間9 時，乙○○方因如(一)所述
    之「黃宅」竊案為警查獲，而藉由員警為其製作「黃宅」竊
    案警詢筆錄之機會，於有偵查權限之機關尚未發覺關此部分
    之犯罪以前，主動申告自己亦併涉嫌「王宅」竊案而表示願
    意接受裁判之意；至此，員警方悉上情。
三、案經乙○○自首及基隆市警察局第四分局移送臺灣基隆地方
    法院檢察署檢察官偵查起訴。
    理  由
一、法院組織之說明
    查刑事訴訟法第二百八十四條之一：「除簡式審判程序、簡
    易程序及第三百七十六條第一款、第二款所列之罪之案件外
    ，第一審應行合議審判。」業於本案繫屬以前經公布施行。
    兼以本案起訴罪名，核與刑事訴訟法第三百七十六條第一款
    、第二款之規定相符，是其當有首開規定之適用，即其法院
    組織應為獨任審判無誤。
二、本案之審判程序
    本案被告乙○○所犯者，非為死刑、無期徒刑、最輕本刑為
    三年以上有期徒刑之罪或高等法院管轄之第一審案件；兼以
    被告業於準備程序進行中，就被訴事實為有罪之陳述，本院
    乃告知其簡式審判程序之旨，並於聽取公訴人及被告之意見
    後，依刑事訴訟法第二百七十三條之一第一項規定，裁定改
    行簡式審判程序。準此，本案當亦有刑事訴訟法第一百五十
    九條第二項前段，「不受傳聞證據法則拘束」之例外性規定
    之適用。
三、本案事實之認定
    上開事實業據被告乙○○於本院審理時坦承不諱，並經證人
    即被害人庚○○、丙○○、甲○○於警詢中；證人即查獲、
    製作被告警詢筆錄之警員戊○○於本院審理時證述無誤，且
    有贓物認領保管單2 紙、現場照片暨查獲指認照片18張、基
    隆市警察局第四分局搜索扣押筆錄暨扣押物品目錄表1 份在
    卷可佐。綜上，堪認被告於本院審理時之任意性自白，與事
    實相符，可以採信。從而，本案事證明確，被告如本判決事
    實欄所載之踰越安全設備竊盜犯行，堪可認定，應依法論科
    。
四、論罪科刑
  (一)按刑法第三百二十一條第一項第二款所稱之「其他安全設備
    」，乃指門扇、牆垣以外，依社會通常觀念，足認為防盜之
    一切設備而言；茲「黃宅」、「周宅」、「王宅」窗檯鐵欄
    杆、窗戶等設施，自客觀以言，既有防閑之效用，核其性質
    ，當屬刑法第三百二十一條第一項第二款所指之「安全設備
    」無疑，是倘行為人藉踰越該窗檯鐵欄杆、窗戶之方式以入
    室行竊，則其自應論以本條之踰越安全設備加重竊盜罪。又
    毀（毀損）越（踰越）安全設備而入室行竊，其越入行為即
    屬侵入住宅，已結合於所犯加重竊盜之罪質中，而無更行構
    成侵入住宅竊盜之理（最高法院27年上字第1887號判例意旨
    參照）；至其毀損行為即屬毀棄、損壞他人之物，亦已結合
    於所犯加重竊盜之罪質中，並無更行構成毀損罪名之餘地（
    最高法院92年度臺非字第6 號判決意旨參照）。
  (二)核被告如本判決事實欄二(一)(二)(三)之所為，均係犯刑法第三百
    二十一條第一項第二款之踰越安全設備加重竊盜罪。
  (三)被告係於有偵查權限之機關尚未發覺其如本判決事實欄二(二)
    (三)所載之2 起竊盜犯罪以前，主動向查獲其涉嫌如本判決事
    實欄二(一)所載之竊盜犯罪而為其製作警詢筆錄之基隆市警察
    局第四分局大武崙派出所警員戊○○申告關此2 部分之犯罪
    事實，並表示願意接受裁判之意，此均經證人戊○○結證明
    確；核其此舉，尚與刑法「自首」之例相符。本院考量被告
    所為，無疑使本案犯罪事實易於發覺，兼以獎勵犯人知所悔
    悟之立法美意，爰依刑法第六十二條，就其如本判決事實欄
    二(二)(三)所載之2 起竊盜犯罪，分別減輕其刑。
  (四)被告查有如本判決事實欄一所載之犯罪科刑及執行情形，此
    有臺灣高等法院被告前案紀錄表在卷可稽；乃於前案有期徒
    刑執行完畢後，五年以內，故意再犯本起最重本刑有期徒刑
    以上之罪，為累犯，應依刑法第四十七條第一項規定，就其
    所犯各罪，分別加重其刑；並就其所犯如本判決事實欄二(二)
    (三)所載之2 起竊盜犯罪，先加而後減之。
  (五)被告所犯上開各罪，犯意各別，行為互殊，應予分論併罰。
  (六)本院審酌被告查有竊盜前科，素行非佳（卷附臺灣高等法院
    被告前案紀錄表參見），本次不思以正當勞力換取財物，妄
    想以竊盜手段不勞而獲之犯罪動機，兼衡量其竊盜財物之價
    值（所得利益）、對被害人財產法益之侵害程度及其本案之
    犯罪手法，併考量被告坦承犯行、知所悔悟之犯後態度等一
    切情狀，量處如主文所示之刑，併定其應執行之刑（按：本
    案被告併合處罰之結果，既已無易科罰金之可能【刑法第四
    十一條第二項規定參照】，參照司法院大法官釋字第144 號
    解釋意旨，本院當亦毋庸再就所犯各罪且合於刑法第四十一
    條第一項前段規定之原宣告刑，贅為諭知易科罰金之折算標
    準）。
據上論斷，應依刑事訴訟法第二百八十四條之一、第二百七十三
條之一第一項、第二百九十九條第一項前段，刑法第三百二十一
條第一項第二款、第四十七條第一項、第六十二條、第五十一條
第五款，判決如主文。
本案經檢察官丁○○到庭執行職務。
中    華    民    國    97    年    11    月    14    日
                  刑事第四庭法  官  王慧惠
以上正本證明與原本無異。
如不服本判決應於收受本判決後10日內向本院提出上訴書狀，其
未敘述上訴理由者，並得於提起上訴後10日內向本院補提理由書
狀（均須按他造當事人之人數附繕本）「切勿逕送上級法院」。
中    華    民    國    97    年    11    月    14    日
                            書記官  王一芳
附錄論罪法條：
刑法第321 條第1 項第2 款
犯竊盜罪而有左列情形之一者，處六月以上、五年以下有期徒刑
：
一、於夜間侵入住宅或有人居住之建築物、船艦或隱匿其內而犯
    之者。
二、毀越門扇、牆垣或其他安全設備而犯之者。
三、攜帶兇器而犯之者。
四、結夥三人以上而犯之者。
五、乘火災、水災或其他災害之際而犯之者。
六、在車站或埠頭而犯之者。


司法院資訊處製作；財團法人民間司法改革基金會備份。
